【裁判字號】    94,訴,927
【裁判日期】    950315
【裁判案由】    偽造貨幣
【裁判全文】
臺灣士林地方法院刑事判決               94年度訴字第927號
公  訴  人  臺灣士林地方法院檢察署檢察官
被      告  甲○○
指定辯護人  本院公設辯護人姜惠如
上列被告因偽造貨幣案件，經檢察官提起公訴（94年度偵字第
10928 號），本院判決如下：
    主  文
甲○○共同連續行使偽造之通用紙幣，處有期徒刑貳年。
扣案之偽造之面額新台幣壹仟元通用紙幣陸張
（號碼均為FR931106YB）、偽造之面額新台幣伍佰元通用紙幣柒
張（號碼均為CS143089VE）均沒收。
    事  實
一、甲○○因從事保險業務員工作，為提高業績，以信用卡為客
    戶預刷保險費，因而積欠銀行大筆信用卡卡債無力償還，於
    民國94年10月10日見報載「紙版鈔1 ：6 ，現金卡可提領」
    之廣告，竟圖以偽鈔換真鈔之方式清償卡債，乃撥打該廣告
    所留電話，與一自稱「許正」之成年男子聯絡，購買偽鈔，
    並依該男子指示，於次（11）日凌晨，前往臺北縣蘆洲市○
    ○路附近，將新臺幣（下同）3,000 夾於書本內放置圍牆上
    ，再前往附近廢棄檳榔攤木架下，取出偽造之1,000 元及
    500 元通用紙幣共4 萬元。甲○○購入上開偽鈔後，因不知
    如何使用，乃於同日撥打同一電話詢問「許正」，與「許正
    」相約再度前往成功路附近會合，2 人基於行使偽造紙幣之
    概括犯意聯絡，共同以偽鈔向附近之檳榔攤購物及乘坐計程
    車，而連續2 次行使之。「許正」先行離去後，甲○○則基
    於同前概括犯意，連續於該日起至同年月13日止，在臺北縣
    蘆洲市、三重市、士林區一帶，持前揭偽造紙幣向檳榔攤、
    小吃攤、水果攤購物及搭乘計程車換取真鈔。嗣同年月13日
    中午12時40分許，甲○○搭乘呂慶東駕駛之車號5M-637號營
    業用小客車在臺北市大同區○○○路與昌吉街口下車時，故
    技重施而行使面額500 元之偽鈔支付車資，呂慶東收受後發
    現係偽鈔，自後呼趕甲○○，行經臺北市○○區○○街158
    號前時，適有臺北市政府警察局大同分局大橋派出所員警巡
    經該處得知上情，當場逮捕甲○○，並扣得偽造之面額
    1,000 元通用紙幣6 張（號碼均為FR931106YB）、偽造之面
    額500 元通用紙幣7 張（號碼均為CS143089VE）。
二、案經臺北市政府警察局大同分局報請台灣士林地方法院檢察
    署檢察官偵查起訴。
    理  由
一、訊據被告甲○○對上開事實坦承不諱，扣案之面額1,000 元
    通用紙幣6張（號碼均為FR931106YB）、面額500元通用紙幣
    7張（號碼均為CS143089VE）經中央印製廠鑑定結果，均屬
    偽造，該批偽鈔均以彩色噴墨方式仿印，在紙張左、右兩邊
    以壓凸方式仿凹版印文凸起效果，紙張非鈔券紙；無水印，
    安全線以抽離自真鈔壹佰元券之折光變色安全線，將其切割
    後再黏貼仿鈔券正面五段裸露；左下角面額數字以噴墨方式
    仿折光變色油墨，有該局94年10月24日中印發字第09400042
    50號函附卷可按。是本件事證明確，被告犯行堪以認定，應
    依法論科。
二、核被告所為，係犯刑法第196 條第1 項之行使偽造紙幣罪。
    被告就前2 次行使偽鈔之行為，與「許正」有犯意聯絡及行
    為分擔，均為共同正犯。被告先後多次犯行，時間緊接，罪
    名與犯罪構成要件相同，顯係基於概括犯意為之，應依連續
    犯之規定以共同行使偽造紙幣一罪論，並依法加重其刑。至
    被告行使偽造紙幣購物或給付車資之行為，性質上均含有詐
    欺之性質，已為行使偽造紙幣行為吸收，不另成立詐欺罪。
    又其意圖供行使之用而收集偽造之通用紙幣之低度行為，為
    行使之高度行為所吸收，亦不另論罪，均附為敘明。末查被
    告所犯係3 年以上10年以下有期徒刑之罪，惟按被告因初出
    社會涉世未深，為追求保險業績，以信用卡為客戶預刷保險
    費而積欠大筆信用卡卡債無力償還，致罹重典，情輕罰重，
    犯罪情狀不無堪以憫恕之處，衡其情節量處法定之最低刑度
    猶嫌過重，爰依刑法第59條之規定，酌量減輕其刑，並審酌
    被告購買偽鈔使用擾亂社會金融秩序，並對不知情之收受偽
    鈔者造成經濟上之損失，犯後雖坦承犯行詳細供陳犯罪經過
    ，惟對其行為未深自反省，反一再陳稱購買偽鈔之金額僅只
    4 萬元對處罰難以接受等語，併其生活狀況、品行、智識程
    度、犯罪之動機、手段、行使偽鈔之數額等一切情狀，量處
    如主文所示之主刑，以示懲儆。
三、扣案之面額1,000元通用紙幣6張（號碼均為FR931106YB）、
    面額500元通用紙幣7張（號碼均為CS143089VE）均屬偽造之
    通用紙幣，應依刑法第200條之規定沒收之。
據上論斷，應依刑事訴訟法第299 條第1 項前段、刑法第28條、
第56條、第196 條第1 項、第200 條、第59條、罰金罰鍰提高標
準條例第1 條前段，判決如主文。
本案經檢察官薛嘉珩到庭執行職務。
中    華    民    國    95    年    3    月    15     日
                  刑事第五庭審判長法  官  朱光仁
                                  法  官  蘇嫊娟
                                  法  官  彭洪媛
以上正本證明與原本無異。
如不服本判決，應於判決送達後10日內，向本院提出上訴狀。
                                  書記官  周霙蘭
中    華    民    國    95    年    3     月    21    日
附錄本案論罪科刑法條全文：
刑法第196 條第1 項
行使偽造、變造之通用貨幣、紙幣、銀行券，或意圖供行使之用
而收集或交付於人者，處3年以上10年以下有期徒刑，得併科5千
元以下罰金。


司法院資訊處製作；財團法人民間司法改革基金會備份。
